【裁判字號】    98,訴緝,132
【裁判日期】    981016
【裁判案由】    違反槍砲彈藥刀械管制條例
【裁判全文】
臺灣臺北地方法院刑事判決             98年度訴緝字第132號
公  訴  人  臺灣臺北地方法院檢察署檢察官
被      告  乙○○
                      樓
                    現另案在臺灣臺北監獄臺北分監執行
指定辯護人  甲○公設辯護人  沈芳萍
上列被告因違反槍砲彈藥刀械管制條例案件，經檢察官提起公訴
（94年度偵字第1335號），甲○判決如下：
    主  文
乙○○未經許可，持有可發射子彈具有殺傷力之改造手槍，處有
期徒刑參年貳月，併科罰金新臺幣伍萬元，罰金如易服勞役，以
新臺幣壹仟元折算壹日；扣案改造可發射子彈具有殺傷力之改造
仿BERETTA廠92FS半自動手槍（槍枝管制編號0000000000）沒收
。
    事  實
一、乙○○明知非經主管機關許可，不得持有可發射子彈具有殺
    傷力之槍枝，而於94年3月30日，於94年3月30日凌晨1時許
    ，應陳天秤（原名「陳勇屹」，已結）之約前往臺北市○○
    區○○路4段656號8樓立建賓館882室，經陳天秤出示並一同
    把玩陳天秤所改造可發射子彈，具有殺傷力之仿BERETTA廠
    92FS半自動手槍之玩具手槍1把，改造手槍，同時凌晨2時許
    ，遭臺北市政府警察局松山分局警員前往查緝案件，乙○○
    旋為陳天秤將前開改造手槍放入該址床底，而與陳天秤共同
    非法持有之，仍被警當場查獲。
二、案經臺北市政府警察局松山分局移送臺灣臺北地方法院檢察
    署檢察官偵查起訴。
    理  由
一、訊據被告乙○○雖就其所持有前開扣案證物之事實承認不諱
    ，惟矢口否認有何公訴意旨所指之違反槍彈藥刀械管制條例
    犯行而辯稱，不確定該槍係真槍或假槍，審判長講說那把是
    真槍才知道云云，及看完後放在桌上約一分鐘，警方就敲門
    ，由於陳天秤去開門我因為緊張，就把槍放在床鋪底下等語
    （均見甲○審判筆錄）。指定辯護人亦據此節，而辯護稱案
    發當天被告與陳天秤2人進入房間僅1分鐘，被告觸摸該槍枝
    亦僅歷時數秒，被告對該槍枝並無支配管領力，且被告並非
    法律或理工專家，對於該槍枝是否具有殺傷力並無確切認識
    ，被告主觀上並無犯罪意圖等語。惟查：（一）前述扣案證
    物原有槍管內曾有阻鐵，乃陳天秤以電鑽將該槍管打通等事
    實，迭據陳天秤於警訊中、甲○審判期日，均所供承以電鑽
    打通槍管內之阻鐵等語（見94年度核退字第1714號偵查卷宗
    第8、9頁警訊筆錄、94年度偵字第13335號偵查卷宗第19 、
    20頁警訊筆錄，及甲○審判筆錄），且扣案證物經警送往內
    政部警政署刑事警察局以性能檢驗法鑑驗後，認為本件扣案
    證物，係仿BERETTA廠92FS半自動手槍（槍枝管制編號
    0000000000）改造手槍，機械性能良好，可擊發適用子彈，
    認具殺傷力，又經甲○送法務部調查局鑑定結果，亦認為該
    仿BERETTA廠92FS半自動手槍（槍枝管制編號0000000000）
    改造手槍，經取適合送鑑槍枝裝填具底火之子彈（9x21mm）
    3顆，以送鑑槍枝實際試射，3顆子彈均擊發，由於已換裝可
    容彈頭通過之金屬槍管，依槍管結構及材質強度，認能擊發
    適合其發射之具有殺傷力的土造子彈，二者鑑定結果，均甚
    明確，且互核相符（分見94年度核退字第1714號偵查卷宗第
    17頁至第20頁內政部刑事警察局94年4月20日刑鑑字第
    0940054277號槍彈鑑定書，及甲○刑事卷宗第56頁至58頁所
    附95年3月20日調科參字第09500099470號鑑定通知書）。（
    二）且被告於案發當時，因遭臺北市政府警察局松山分局警
    員前往案地點查緝案件，被告竟為陳天秤將前開改造手槍放
    入該址床底等事實，既經被告於甲○審理中自白無訛，更足
    認定被告確知陳天秤所出示前開陳天秤自行改造可發射子彈
    ，係具有殺傷力之仿BERETTA廠92FS半自動手槍之玩具手槍
    ，並基於與陳天秤共同非法持有之故意，為陳天秤將該改造
    手槍收入床底，仍被警當場查獲。綜前所述，本件事證明確
    ，被告犯行可以認定，應予依法論科。
二、查被告行為後：刑法業於94年2月2日修正公布部分條文，並
    於95年7月1日施行。依修正後刑法第2條第1項規定：「行為
    後法律有變更者，適用行為時之法律。但行為後之法律有利
    於行為人者，適用最有利於行為人之法律。」，此條規定係
    規範行為後法律變更所生新舊法律比較適用之準據，是刑法
    第2條本身雖經修正，尚無比較新舊法之問題，應一律適用
    裁判時之現行刑法第2條，以決定適用之刑罰法律。又被告
    行為時刑法第42條第2項前段規定：「易服勞役以1元以上3
    元以下折算1日」，且依斯時罰金罰鍰提高標準條例第2條規
    定（現已刪除），易服勞役之折算標準就其原定數額提高為
    100倍折算1日，是被告行為時之易服勞役折算標準，應以銀
    元100元至300元折算1日，經折算為新臺幣後，應以新臺幣
    300元至900元折算為1日。惟修正後之刑法第42條第3項前段
    規定：「易服勞役以新臺幣1000元、2000元或3000元折算1
    日」；故比較新舊法之結果，以裁判時之新法較為有利。參
    酌被告所犯槍砲彈藥刀械管制條例第8條第1項之法定最高刑
    度為有期徒刑15年（本案並無加重情形），縱適用新法之規
    定，對被告亦無不利。故綜合比較結果，仍認新刑法對於被
    告較為有利，自應依刑法第2條第1項但書規定，適用新法規
    定予以論處。至沒收部分則從屬於主刑，一併適用修正後之
    規定。
三、核被告所為，係犯修正前槍砲彈藥刀械管制條例第8條第4項
    之未經許可持有可發射子彈具有殺傷力之改造手槍罪。被告
    與陳天秤共同持有之，有犯意聯絡，行為分擔，均為共同正
    犯。爰審酌被告非法持有槍枝，對於社會安全潛在之危害非
    輕，犯後雖否認其所持有改造手槍有殺傷力等節，惟於偵查
    、審理中已坦承部分犯行，足認其犯後態度尚非至惡，且其
    所持有改造時間甚短，是其所參與部分之犯行，所生危害並
    非巨大等一切情狀，量處如主文所示之刑，並就併科罰金部
    分諭知易服勞役之折算標準，以示懲儆。
四、扣案改造可發射子彈具有殺傷力之改造仿BERETTA廠92FS半
    自動手槍（槍枝管制編號0000000000）1把，係違禁物應依
    刑法第38條第1項第1款宣告沒收，以符法治，並杜徼倖。
據上論斷，應依刑事訴訟法第299條第1項前段，槍砲彈藥刀械管
制條例第8條第4項，刑法第2條第1項、第31條、第11條前段、第
42條第3項、第38條第1項第1款，判決如主文。
中    華    民    國    98    年    10    月    16    日
                  刑事第五庭  審判長法  官  黃程暉
                                    法  官  鄭昱仁
                                    法  官  李宜娟
以上正本證明與原本無異。
如不服本判決應於收受送達後10日內向甲○提出上訴書狀，並應
敘述具體理由；其未敘述上訴理由者，應於上訴期間屆滿後20日
內向甲○補提理由書（均須按他造當事人之人數附繕）「切勿逕
送上級法院」。
                                    書記官  高菁菁
中    華    民    國    98    年    10    月    16    日
附錄本案論罪科刑法條全文：
槍砲彈藥刀械管制條例第8條
未經許可，製造、販賣或運輸鋼筆槍、瓦斯槍、麻醉槍、獵槍、
空氣槍或第 4 條第 1 項第 1 款所定其他可發射金屬或子彈具
有殺傷力之各式槍砲者，處無期徒刑或 5 年以上有期徒刑，併
科新臺幣 1 千萬元以下罰金。
未經許可，轉讓、出租或出借前項所列槍枝者，處 5 年以上有
期徒刑，併科新臺幣 1 千萬元以下罰金。
意圖供自己或他人犯罪之用，而犯前二項之罪者，處無期徒刑或
 7 年以上有期徒刑，併科新臺幣 1 千萬元以下罰金。
未經許可，持有、寄藏或意圖販賣而陳列第 1 項所列槍枝者，
處 3 年以上10 年以下有期徒刑，併科新臺幣 700 萬元以下罰
金。
第 1 項至第 3 項之未遂犯罰之。


司法院資訊處製作；財團法人民間司法改革基金會備份。
